【裁判字號】    95,上訴,21
【裁判日期】    950407
【裁判案由】    強盜等
【裁判全文】
臺灣高等法院高雄分院刑事判決          95年度上訴字第21號
上  訴  人
即  被  告  乙○○
指定辯護人  陳聰敏 律師
上列上訴人因強盜等案件，不服臺灣高雄地方法院94年度訴字第
2080號中華民國94年10月26日第一審判決（起訴案號：臺灣高雄
地方法院檢察署94年度偵字第11497 號），提起上訴，本院判決
如下：
    主  文
原判決關於乙○○部分撤銷。
乙○○未經許可，結夥於公共場所、公眾得出入之場所攜帶刀械
，處有期徒刑肆月，扣案武士刀壹把（含刀鞘）沒收；又共同意
圖為自己不法之所有，攜帶兇器，以強暴至使不能抗拒，而取他
人之物，處有期徒刑柒年捌月，扣案武士刀壹把（含刀鞘）、口
罩貳個，均沒收。應執行有期徒刑柒年拾月，扣案武士刀壹把（
含刀鞘）、口罩貳個，均沒收。
    事  實
一、乙○○明知武士刀為槍砲彈藥刀械管制條例第4 條第1 項第
    3 款所列管之刀械，仍於民國91年12月間某日，在臺北縣樹
    林市某處，以新臺幣（下同）500 元之價格，購得武士刀1
    把（刀刃長46公分，刀柄長20.5公分，刀刃開鋒銳利，含刀
    鞘1 個），而持有之，並將之藏放在高雄縣鳳山市○○街28
    之4 號5 樓居處。
二、乙○○另於94年5 月18日上午5 時許，在高雄縣鳳山市○○
    ○路206 號「巨蛋超商」打玩電子遊戲機具，隨後其友人陳
    立璋進入店內找尋乙○○，殆至同日上午10時許，乙○○將
    其所有1 萬7,000 元生活費打玩殆盡，始與陳立璋一同離去
    後；乙○○竟因打玩電玩花費太多及需錢花用，乃向陳立璋
    提議重返上開「巨蛋超商」強盜財物，陳立璋同意之，其2
    人乃共同基於意圖為自己不法所有及結夥攜帶上開武士刀之
    犯意聯絡，先由陳立璋騎乘車牌號碼CQ9-499 號機車搭載乙
    ○○返回上開「巨蛋超商」查探店內狀況，確認店內僅有1
    名女性店員（甲○○）後，認有機可乘，再至上開和興街28
    之4 號5 樓處拿取可供兇器使用之上開武士刀1 把（含刀鞘
    ），乙○○並戴上其所有之素面口罩1 只以遮掩容貌，並以
    陳立璋所有之格紋口罩1 只遮蓋上開機車車牌以逃避查緝；
    後由陳立璋騎乘上開機車搭載手持上開武士刀之乙○○，經
    由公用道路之公共場所，而於同日上午11時23分至24分許間
    至上開「巨蛋超商」之公眾得出入場所，乙○○右手持武士
    刀、左手持刀鞘，進入超商，陳立璋則在門口把風，該時超
    商內有甲○○與一名年籍姓名不詳之白衣女子站在櫃檯旁談
    話，乙○○於行進間以武士刀刀尖朝前指向甲○○及該名白
    衣女子，復晃動數下，至甲○○及該名白衣女子面前時，仍
    維持刀尖朝前之姿勢，並示意該名白衣女子到旁邊去，該名
    白衣女子隨即由超商店後方離開；乙○○復以武士刀朝向甲
    ○○，在僅距甲○○約1 公尺處，喝令甲○○將櫃檯內錢財
    拿出，而於甲○○進入櫃檯時，並有將武士刀拉往身後作出
    欲往前砍出之動作，而以此強暴方式至使甲○○不能抗拒，
    甲○○乃彎身將櫃檯抽屜內之現金1,500 元取出放置在櫃檯
    上，乙○○再喝令甲○○將其餘放在櫃檯內之錢財全數取出
    ，甲○○始將櫃檯內其餘現金取出放置櫃檯上，乙○○則以
    左手將甲○○放置在櫃檯上計2 萬3,400 元現金取走；而於
    甲○○彎身取出櫃臺現金時，陳立璋因見該名白衣女子離去
    ，乃從大門進入超商內至後門查看，後又走至乙○○身旁，
    乙○○乃將該2 萬3,400 元交予陳立璋，並與陳立璋一同離
    去。其後乙○○將上開強盜所得2 萬3,400 元中之6,000 元
    分予陳立璋，餘則供己花用。嗣經甲○○報案，承辦員警循
    線查知乙○○涉有強盜犯嫌，乙○○乃於94年5 月18日下午
    3 時許依員警通知，偕同陳立璋前往高雄縣政府警察局鳳山
    分局新甲派出所投案，並經乙○○同意，在上開和興街28之
    4 號5 樓扣得乙○○所有供強盜用武士刀1 把、素面口罩1
    只，及陳立璋所有供強盜用格紋口罩1 只。
三、案經高雄縣政府警察局鳳山分局報告臺灣高雄地方法院檢察
    署檢察官偵查起訴。
    理  由
一、程序方面─
  (一)上訴人即被告乙○○（以下簡稱被告）、指定辯護人及檢察
    官於本院迄言詞辯論終結前，均未就被害人甲○○於警詢、
    偵查中陳（證）述之證據能力為爭執或聲明異議；且指定辯
    護人並於95年2 月16日以刑事準備書狀表示「對起訴書證據
    清單編號1 至8 （即含甲○○警詢、偵訊陳述）之證據能力
    均不爭執」，有該刑事準備書狀在卷可憑（見本院卷第33至
    35頁）；又甲○○業於95年3 月24日本院審理時以證人身分
    具結作證，並接受交互詰問，對被告行使對質、詰問之防禦
    權利未予剝奪；再者，甲○○於偵訊證述並無顯不可信之情
    形，而其於警詢、偵訊陳（證）述，係就其被害情形為陳述
    ，員警、檢察官自無違反其意志而為詢（訊）問之必要，應
    認該陳（證）述作成之情況，並無不適當之情形。是甲○○
    於警詢、偵訊之陳（證）述，依刑事訴訟法第159 條之5 第
    2 項規定，均得為認定本件犯罪之證據。
  (二)被告、指定辯護人及檢察官均同意共犯陳立璋於警詢、偵訊
    及原審之陳（證）述，得作為本件認定犯罪之證據（見本院
    卷第30頁）；且陳立璋於警詢、偵訊至原審均一再自承犯罪
    ，員警、檢察官自無違反其意志而為詢（訊）問之必要，應
    認該陳述作成之情況，並無不適當之情形。是陳立璋於警詢
    、偵訊、原審之陳（證）述，依刑事訴訟法第159 條之5 第
    1 項規定，均得為認定本件犯罪之證據。
二、認定犯罪事實所憑證據及理由─
  (一)攜帶武士刀部分─
    上開被告於91年12月間某日，在臺北縣樹林市某處，以500
    元之價格購得本件扣案刀械1 把，並將之藏在高雄縣鳳山市
    ○○街28之4 號5 樓，後於94年5 月18日上午，與陳立璋攜
    帶該刀械經由公用道路之公共場所，至上開「巨蛋超商」之
    公眾得出入場所之事實，業據被告於警詢、本院分別陳稱：
    「伊拿武士刀，由陳立璋騎機車載伊重返『巨蛋超商』」（
    見警卷第6 頁）、「刀子是伊91年12月間退伍時，在臺北縣
    樹林市以500 元買的，放在高雄家中」等語在卷（見本院卷
    第51頁）；且扣案刀械1 把，經送鑑驗結果：「刀刃長46公
    分，刀柄長20.5公分，刀刃開鋒銳利，依槍砲彈藥刀械管制
    條例圖例式、內政部警政署頒定管制刀械及圖例說明屬武士
    刀，係屬槍砲彈藥刀械管制條例管制之刀械」等情，有高雄
    縣政府警察局94年6 月7 日高縣警保民字第0940070626號函
    在卷可憑（見94偵11497 號第39、40頁）。是應認被告確因
    購買而先持有本件扣案管制刀械武士刀1 把，後再與陳立璋
    攜帶該武士刀經由公用道路之公共場所，至上開「巨蛋超商
    」之公眾得出入場所之犯行。
  (二)加重強盜部分─
  1.訊據被告固坦承於上開時、地，與陳立璋共同持武士刀強取
    高雄縣鳳山市○○○路206 號「巨蛋超商」財物，惟另辯稱
    ：「伊並沒有傷害超商店員的意思，只是要嚇嚇她而已」云
    云，指定辯護人則為被告辯護稱：「店員甲○○是否因被告
    的威嚇行為，已達不能抗拒之程度，尚有疑問」等語。
  2.經查：
  被告因與陳立璋在上開「巨蛋超商」打玩電子遊戲機具，將
    1 萬7,000 元生活費打玩殆盡，後乃與陳立璋商議強盜上開
    「巨蛋超商」財物，並曾先至超商查探店內狀況，後再持本
    件扣案武士刀1 把（含刀鞘），復戴素面口罩1 只，並以格
    紋口罩1 只遮蓋陳立璋騎用之車牌號碼CJ3-797 號機車車牌
    等情；業據被告於警詢、偵訊、原審分別陳稱：「伊於94年
    5 月18日上午5 時許進入高雄縣鳳山市○○○路206 號『巨
    蛋超商』，後陳立璋於6 許進入店內找伊，伊2 人一直到10
    時許，伊把一個月薪水1 萬7,000 元打電玩全部輸掉才離開
    ，後伊有再進入超商內查看店員有幾人，發現只有1 名女性
    店員，伊2 人就回和興街28之4 號住處換衣服、拿武士刀，
    伊有戴口罩，並將陳立璋的機車車牌以口罩遮住，再由陳立
    璋載伊返回『巨蛋超商』」（見警卷第5 頁背面、6 、7 頁
    ）、「伊是因為輸了1 萬7,000 元，才跟陳立璋說要搶超商
    ；伊與陳立璋有一起去看超商，店員只有1 名小姐，所以伊
    等認為可以行搶，機車車牌是伊用口罩遮住的」（見94偵11
    497 號卷第11、24頁）、「因伊於94年5 月18日到『巨蛋超
    商』打電動，把伊的薪水都輸光了，那時又被家裡人趕出來
    ，沒有錢，所以才會想拿武士刀搶超商，是陳立璋騎機車載
    伊去的，伊有戴口罩，有與陳立璋先去超商查看情況」（見
    原審卷第14、15頁）等語在卷，核與共犯陳立璋於警詢、偵
    訊、原審分別陳（證）稱：「伊於94年5 月18日上午6 時許
    進入『巨蛋超商』找乙○○，至10時許才離開，後伊騎機車
    載乙○○又返回超商，發現超商內只有1 名女性店員，伊2
    人就回乙○○借住的和興街28之4 號住處換衣服，乙○○並
    帶武士刀、戴口罩，並將伊機車車牌以口罩遮住，再由伊騎
    機車載乙○○返回超商」（見警卷第8 頁背面、9 頁）、「
    因乙○○玩檯子輸錢，他不甘願，說要去搶超商」（94偵11
    497 號卷第9 頁）等語相符。顯見被告係因打玩電子遊戲機
    具輸錢致缺錢花用，乃有與陳立璋共謀強盜上開「巨蛋超商
    」財物之舉無訛，足認被告有不法所有意圖甚明。
  被告與陳立璋取得本件扣案武士刀1 把後，由陳立璋騎乘上
    開機車搭載被告，經由公用道路之公共場所，於94年5 月18
    日上午11時23分至24分許再至上開「巨蛋超商」之公眾得出
    入之場所，由被告持武士刀進入，陳立璋則在門口把風，被
    告於行進間並以武士刀刀尖朝前指向超商內之甲○○及白衣
    女子，復晃動數下，並示意該名白衣女子到旁邊去，復以相
    距僅約一公尺之距離喝令甲○○將櫃檯內錢財拿出，並有將
    刀拉往身後作出欲往前砍出之動作，至使甲○○不能抗拒，
    而取出櫃檯內之現金共2 萬3,400 元放置在櫃檯上，被告再
    將之交予入內查看之陳立璋，後陳立璋分得其中之6,000 元
    等情；業據證人甲○○於警詢、偵訊、本院分別陳（證）稱
    ：「歹徒一人持1 把小型武士刀在櫃檯出入口要伊把錢都拿
    出來，另一人在倉庫門口把風；94年5 月18日上午11時24分
    許，乙○○直接到櫃檯，拿出刀子要伊把錢拿出來，伊先拿
    1,500 元出來，他說不夠把，櫃檯下面錢通通拿出來，伊便
    把2 萬3,400 元交給他」（見警卷第30頁）、「當時11時24
    分許，乙○○與陳立璋一前一後進入超商，乙○○走到櫃檯
    旁，手持1 把刀走到伊旁邊，將刀拿起來刀背對著伊說搶劫
    把錢拿出來，伊先打開抽屜將錢拿出來，伊向乙○○說沒有
    了就這些，他說還有，伊就將櫃檯藏的錢都拿出來給他；陳
    立璋進店後就直接往店後方倉庫走去，伊店後方是房東住的
    地方，二邊有門連接，陳立璋走過去本來將門關起來，但因
    有東西卡住，一時關不起來，陳立璋就站在門旁監視；乙○
    ○有戴口罩，陳立璋有無戴口罩伊忘了；伊當時不敢反抗，
    因伊怕他會用刀子傷害伊」（見94偵11497 號卷第33、34頁
    ）、「當時乙○○拿刀約距伊1 公尺，叫伊把錢拿出來，伊
    會害怕」（見本院卷第49頁）等語明確；且經原審勘驗案發
    當時監視錄影帶，結果：「11時23分08秒至11時23分53秒巨
    蛋超商店門口畫面─（11時23分08秒）超商大門在畫面左側
    ，門口無人。（11時23分37秒）一名染金髮身著黑衣黑褲戴
    口罩之男子A （應指被告）自畫面右方出現，走到店門口，
    稍為停留，其左手持一不明物品，後換至右手。（11時23分
    44秒）另一身著黑衣黑褲男子B （應指陳立璋）騎機車出現
    於畫面右方，並下車走至A 身旁，A 進入店內，B 在店門旁
    戴手套。」、「11時23分13秒至11時24分44秒巨蛋超商店內
    畫面─（11時23分13秒）櫃檯橫在畫面中間，一名女店員在
    畫面右下方櫃檯旁與另一身著白衣黑褲女子談話。（11時23
    分48秒）一名染金髮身著黑衣黑褲戴口罩之男子A 自畫面左
    上方大門處進入店內，直接走向櫃檯，進入時右手即已持刀
    ，行進過程中刀尖朝前指向店員及白衣女子方向，並有晃動
    數下，左手則持刀鞘，該男子走到店員及白衣女子面前時，
    先以刀尖示意白衣女子到旁邊去，該白衣女子即消失於畫面
    右方，此時刀尖仍朝前指向店員，距離店員甚近，進而以刀
    尖示意店員取出櫃臺抽屜內之財物。（11時23分57秒）店員
    要走到櫃檯內時，該男子將刀拉往身後作勢要往前砍出，店
    員彎身打開抽屜，該男子仍維持原來姿勢。（11時24分02秒
    ）另一名身穿黑衣黑褲男子B 徒手自畫面左上大門處進入畫
    面，隨即消失於畫面右方，此際A 男右手仍維持將刀拉往身
    後之動作。（11時24分16秒）A 男右手仍維持原姿勢，持刀
    鞘之左手則示意店員將抽屜財物置於桌上。（11時24分25秒
    ）A 男右手（原勘驗筆錄誤載為左手）將刀垂下，持刀鞘之
    左手仍示意店員將財物置於桌上。（11時24分32秒）B 男自
    畫面右方出現，A 男以左手將桌上財物交予B 男後，二人從
    大門離去，A 男一邊離去一邊將刀收入刀鞘中。（11時24分
    38秒）該二男子消失於畫面左上方」（超商店內、外時間重
    疊部分，應係設定之關係所致），有該勘驗筆錄在卷可憑（
    見原審卷第75至77頁）；又被告於警詢、偵訊、聲羈訊問、
    原審分別陳稱：「伊手持武士刀嚇令店員交付收銀機內財物
    ，店員見狀即將收銀機內財物交給伊，陳立璋在店內後門倉
    庫把風，得手後，即由陳立璋載伊回和興街住處，並朋分贓
    款，陳立璋分得6,000 元」（見警卷第6 、7 頁）、「伊確
    實有拿武士刀搶超商；伊與陳立璋在家裡就說好了，伊向陳
    立璋說要搶超商，他說好，陳立璋負責把風」（見94偵1149
    7 號卷第10、11頁）、「是伊提議的，陳立璋說好，在朋友
    家商量的，刀子是伊拿的，叫店員拿錢出來，陳立璋分得6,
    000 元」（見94聲羈496 號卷第9 、10頁）、「當天是陳立
    璋騎機車載伊去，由伊進去，陳立璋把風，伊進去超商後，
    把武士刀抽出來，另一隻手拿刀鞘，接著叫店員把錢拿出來
    ，伊有向陳立璋說要行搶」（見原審卷第15頁）等語，及陳
    立璋於警詢、偵訊分別陳（證）稱：「當時伊站在店內後門
    倉庫把風」（見警卷第9 頁）、「伊確實有與乙○○去搶超
    商，乙○○叫伊到超商外面把風，分給伊6,000 元；乙○○
    進入超商後叫櫃檯小姐把錢交出來，伊在超商外面，後來伊
    看到店內除櫃檯小姐外，還有另一人跑到超商後面，伊就去
    超商裡面說這件事，櫃檯小姐已經把錢拿出來，伊等就把錢
    收一收就離開」（見94偵11497 號卷第9 、10、25頁）等語
    在卷；再者，本件扣案武士刀1 把為刀刃開鋒銳利之物，業
    如前述，自屬足以對人之生命、身體、安全造成威脅之兇器
    。足認被告確有持本件扣案可供兇器使用之武士刀1 把，以
    僅約一公尺之距離喝令甲○○將上開「巨蛋超商」櫃檯內財
    物拿出，復有將刀拉往身後作出欲往前砍出之動作，至使甲
    ○○自櫃檯內取出現金共2 萬3,400 元放置在櫃檯上，而陳
    立璋則先在店外把風，後見有一白衣女子自店內後方離去，
    乃進入店內至後方倉庫查看，強盜得手後，並自被告取得6,
    000 元現金無訛。
  指定辯護人固為被告辯護稱：「店員甲○○是否因被告的威
    嚇行為，已達不能抗拒之程度，尚有疑問」等語。惟甲○○
    為一女性，被告與陳立璋則均為20多歲年輕力壯之男子，被
    告復持有武士刀1 支，就體力、氣勢而言，被告與陳立璋均
    足以壓制甲○○；且案發當時，被告已支開另一名白衣女子
    ，甲○○為孤身一人，外在環境之於身為女性之甲○○而言
    ，亦足以使甲○○心生怯懦之意。足認被告與陳立璋所實施
    之上開強暴行為，確足以致甲○○達於無法抗拒之程度，始
    致甲○○有將2 萬3,400 元現金放置在櫃檯上之舉動，指定
    辯護人上開辯護，自難為被告有利之認定。
  復有武士刀1 把 、口罩2 只扣案，可資佐證。
  3.綜上所述，被告及指定辯護人上開辯解（護），均屬無據。
    被告加重強盜犯行洵堪認定。
三、論罪及撤銷改判之理由─
  (一)按「結夥，係指二人以上基於共同犯罪之意思而結為一夥，
    並共同為犯罪行為之實施而言」。是核被告於94年5 月18日
    上午，與陳立璋未經許可攜帶本件扣案武士刀1 把，自上開
    和興街28之4 號5 樓居處出發，行經屬公共場所之道路，至
    上開五甲一路206 號「巨蛋超商」之公眾得出入場所，並持
    之強盜財物之行為，係犯槍砲彈藥刀械管制條例第15條第2
    款、第3 款之未經許可，結夥於公共場所、公眾得出入之場
    所攜帶刀械罪，及刑法第330 條第1 項、第321 條第1 項第
    3 款之攜帶兇器強盜罪；被告攜帶武士刀行為，本質上含有
    持有性質，其基礎之持有行為，為攜帶之行為所吸收，不另
    論以無故持有刀械罪。公訴人認被告係涉犯槍砲彈藥刀械管
    制條例第14條第3 項之未經許可持有刀械罪嫌，尚有未洽，
    然基本社會事實既為同一，本院自得變更起訴法條加以審理
    。被告與陳立璋就上開未經許可，結夥於公共場所、公眾得
    出入之場所攜帶刀械罪及攜帶兇器強盜罪犯行間，有犯意聯
    絡及行為分擔，為共同正犯。至於被告於91年12月間購入本
    件武士刀1 把後，即未經主管機關許可持續無故持有，直至
    94年5 月18日下午為警查獲，其無故持有武士刀之行為，係
    在持續狀態中，雖其持有期間，有結夥於公共場所、公眾得
    出入場所攜帶之行為，仍為事實上一罪，應論以一攜帶刀械
    罪，併此說明。被告乙○○所犯上開2 罪，犯意各別、行為
    亦殊，應分論併罰。
  (二)原審認被告係犯攜帶刀械、攜帶兇器強盜罪，予以論罪科刑
    ，固非無見。惟：被告係犯槍砲彈藥刀械管制條例第15條
    第2 款、第3 款之罪，原判決認係犯同條第1 款、第2 款之
    罪；本件被告以強盜所得現金2 萬3,400 元中部分款項購
    買戒指2 只、項鍊1 條，此等物品並非被告或共犯陳立璋因
    本件犯罪行為之實施而直接取得之物，自不得依刑法第38條
    第1 項第3 款宣告沒收，原判決依此條文宣告沒收，均有可
    議。被告以其行為時並無強盜之故意，亦未造成甲○○不能
    抗拒之情形，提起上訴，雖無理由，惟原判決既有上開違誤
    之處，自應由本院將原判決關於被告部分撤銷改判。
四、科刑之理由─
  (一)爰審酌被告正值青壯年，不知謹慎將事，竟未經許可擅自購
    入、攜帶違禁刀械，危害社會治安，復不思憑己力經營謀生
    ，持武士刀強盜超商財物，侵犯他人財產權及營業安全，惡
    性非輕，惟犯後坦承大部分犯行，態度尚佳，且前未曾受有
    期徒刑以上刑之宣告，有臺灣高等法院被告前案紀錄表在卷
    可稽，復業由被告之父黃玉麟與上開「巨蛋超商」負責人陳
    偉智達成民事和解，有和解書1 紙在卷可按（見原審卷第58
    頁），及參酌其與陳立璋於本件犯行中之角色分配、陳立璋
    業經原審所量處之刑度等一切情狀，就其攜帶刀械、攜帶兇
    器強盜部分，分別量處有期徒刑4 月、7 年8 月，並定應執
    行刑為有期徒刑7 年10月，以資懲儆。
  (二)扣案武士刀1 把，為違禁物，依刑法第38條第1 項第1 款規
    定宣告沒收（分別在被告攜帶刀械、攜帶兇器強盜項下，均
    諭知沒收）。又扣案素面口罩、格紋口罩各1 個，分別為被
    告乙○○、陳立璋所有，且供本件加攜帶兇器強盜犯罪所用
    之物，業經被告、陳立璋供明在卷（見警卷第6 頁背面、9
    頁背面），均依刑法第38條第1 項第2 款規定宣告沒收。至
    於扣案戒指2 只、項鍊1 條，非被告或共犯陳立璋因本件犯
    罪行為之實施而直接取得之物，現金3,450 元為被害人陳偉
    智所有，自均不得宣告沒收，併此說明。
五、共犯陳立璋部分，業經原審判處有期徒刑7 年6 月確定，併
    此說明。
六、適用之法律─
  (一)刑事訴訟法第369 條第1 項前段、第364 條、第299 條第1
    項前段、第300 條。
  (二)槍砲彈藥刀械管制條例第15條第2 款、第3 款。
  (三)刑法第11條前段、第28條、第330 條第1 項、第321 條第1
    項第3 款、第38條第1 項第1 款、第2 款、第51條第5 款。
本案經檢察官姜麗儒到庭執行職務。
中    華    民    國    95    年    4     月    7     日
                  刑事第七庭    審判長法  官  莊飛宗
                                      法  官  黃憲文
                                      法  官  曾逸誠
以上正本證明與原本無異。
攜帶刀械部分不得上訴。
如不服本判決（攜帶兇器強盜部分），應於判決送達後10日內向
本院提出上訴書狀，其未敘述上訴理由者，並得於提起上訴後10
日內向本院補提理由書狀（均須按他造當事人之人數附繕本）「
切勿逕送上級法院」。
中    華    民    國    95    年    4     月    7     日
                                      書記官  黃富美
附錄本判決論罪科刑法條：
槍砲彈藥刀械管制條例第15條：
未經許可攜帶刀械而有下列情形之一者，處2 年以下有期徒刑：
一  於夜間犯之者。
二  於車站、埠頭、航空站、公共場所或公眾得出入之場所犯之
    者。
三  結夥犯之者。
刑法第330 條：
犯強盜罪而有第321 條第1 項各款情形之一者，處7 年以上有期
徒刑。
刑法第321 條：
犯竊盜罪而有左列情形之一者，處6 月以上、5 年以下有期徒刑
：
一  於夜間侵入住宅或有人居住之建築物、船艦或隱匿其內而犯
    之者。
二  毀越門扇、牆垣或其他安全設備而犯之者。
三  攜帶兇器而犯之者。
四  結夥三人以上而犯之者。
五  乘火災、水災或其他災害之際而犯之者。
六  在車站或埠頭而犯之者。
前項之未遂犯罰之。


司法院資訊處製作；財團法人民間司法改革基金會備份。
